臺灣士林地方法院刑事判決
111年度審簡上字第28號
上  訴  人  
即  被  告  張榮祥


上列上訴人即被告因偽造文書案件，不服本院士林簡易庭中華民
國111年3月11日111年度士簡字第78號第一審簡易判決（聲請簡
易判決處刑案號：111年度偵字第2060號），提起上訴，本院管
轄之第二審合議庭判決如下：
    主  文
上訴駁回。
    事實及理由
一、本案經本院審理結果，認為原審以被告張榮祥係以一行為觸
    犯刑法第216條、第210條之行使偽造私文書罪、同法第339
    條第2項、第3項之詐欺得利未遂罪，為想像競合犯，應以較
    重之刑法第216條、第210條之行使偽造私文書罪處斷，判處
    有期徒刑4月，如易科罰金，以新臺幣（下同）1,000元折算
    1日，並就未扣案之行動電話服務申請書、專案同意書上偽
    造之「林炳憲」署名共3枚，依刑法第219條之規定，為義務
    沒收之宣告，其認事用法及量刑均無違誤，應予維持，爰逕
    引用原判決及其附件即檢察官聲請簡易判決處刑書所記載之
    事實、證據及理由（如附件）。
二、被告上訴意旨略謂：被告坦承犯行，且對自己的行為深感後
    悔，對被害人深感抱歉，被告希望能賠償被害人的損失和被
    害人和解，希望能撤銷原判決，從輕量刑云云。　　
三、經查：
  ㈠按刑之量定，係實體法上賦予法院依職權自由裁量之事項，
    苟已以行為人之責任為基礎，並斟酌刑法第57條各款所列情
    狀，在法定刑度內，酌量科刑，無偏執一端，致明顯失出失
    入情形，即不得任意指摘為違法。又刑法第216條、第210條
　　之行使偽造私文書罪，其法定本刑為5年以下有期徒刑。本
    件原審係審酌被告張榮祥之犯案動機、目的、手段、智識程
    度、生活狀況、犯後坦認犯行之態度等一切情狀，量處如原
    判決主文所示之宣告刑，並諭知易科罰金之折算標準。經核
    既在法定刑度之內，且綜合考量刑法第57條各款規定之量刑
    因子，兼顧相關有利與不利之科刑資料，即難認有何違誤及
    濫權裁量之情形。
　㈡被告上訴意旨對於檢察官聲請簡易判決處刑之犯罪事實坦承
    犯罪，且就原審量處之刑度亦未具體指明其裁量有何違誤或
    濫權之處，僅表示對自己行為後悔，希望與被害人和解，求
    為從輕量刑云云，然被告經本院合法傳喚並未到庭，且告訴
    人亦表明無和解之意願，此有本院公務電話紀錄、刑事報到
    明細（見本院卷第75、85頁）在卷可稽，顯見被告上訴並無
    理由，應予駁回。　
四、本件被告張榮祥經合法傳喚，無正當理由不到庭，爰不待其
    陳述逕行判決。 
據上論斷，應依刑事訴訟法第455條之1第1項、第3項、第368條
、第373條、第371條，判決如主文。
本案經檢察官許梨雯聲請以簡易判決處刑，檢察官蔡元仕到庭執
行職務。
中　　華　　民　　國　　111 　年　　8 　　月　　10　　日
                  刑事第九庭審判長法  官  李育仁
                                  法  官  陳秀慧
                                  法  官  李冠宜
以上正本證明與原本無異
本件不得上訴
                                  書記官  杜依玹
中　　華　　民　　國　　111 　年　　8 　　月　　11　　日